臺北高等行政法院裁定　　　　　　　　　　　　　　　九十年度訴字第二○七七號
　　　　　　　　　　　　　　　.
　　原　　　告　甲○○○○○○.
　　訴訟代理人　丙○○
　　被　　　告　臺北市稅捐稽徵處
　　代　表　人　乙○○處長）.
　　訴訟代理人　丁○○
右當事人間因營業稅事件，原告不服財政部中華民國九十年一月八日台財訴第000
0000000號再訴願決定，提起行政訴訟。關於被告八十七年八月二十八日北市
稽法乙字第八七○一六五三○○○號復查決定書（即原告八十四及八十五年度信用卡
刷卡銷售收入）部分，本院裁定如左：
　　主  文
原告之訴駁回。
訴訟費用由原告負擔。
    理　由
一、按訴願自機關之行政處分書或決定書達到之次日起，應於三十日內提起之，為修
    正前訴願法第九條第一項所明定。若逾越三十日之不變期間而提起訴願，即為法
    所不許，行政法院（現改制為最高行政法院）六十二年度判字第五八三號亦著有
    判例。
二、本件原告因八十四及八十五年度信用卡刷卡銷售收入營業稅事件，於八十七年九
    月一日收受被告八十七年八月二十八日北市稽法乙字第八七○一六五三○○○號
    復查決定書之處分，此有經原告蓋章簽收之掛號郵件收件回執附原處分卷可稽，
    並為原告所是認。核計其提起訴願之三十日法定不變期間，應自八十七年九月二
    日起算，因原告住台北市，毋庸扣除在途期間，是迄至八十七年十月一日（星期
    四）即已屆滿。原告遲至八十七年十月十四日始向台北市政府提起訴願，有台北
    市政府訴願審議委員會蓋於訴願書上之收件日期章戳可按，是其訴願之提起，顯
    已逾越首開法定不變期間，即屬於不合法。原告主張其逾期提起訴願，係於法定
    救濟期間有不可歸責於己之事由，應以另案八十三年度營業稅事件，被告作成之
    八十七年九月十四日北市稽法乙字第八七○一七六八○○○號復查決定書送達日
    （八十七年九月十七日）起算一個月（即八十七年十月十七日）為法定提起訴願
    之最後期日云云。然兩件復查決定書之申請復查標的不同，為不同之二個行政處
    分，其救濟期間應各別計算，原告主張以另案復查決定書之送達日為本件訴願期
    間之起算日，要無可取。又原告主張適用八十七年十月二十八日修正公布前之行
    政訴訟法第一條規定云云，惟該規定僅係諭示逾期訴願決定之救濟，與本案無關
    。綜上，原告既未合法提起本部分訴願，復對之提起行政訴訟，即屬不備起訴要
    件，難謂合法，應予駁回。又本部分訴訟既不合法，其實體上之主張及陳述，已
    無庸審酌，併此敘明。
三、依行政訴訟法第一百零七條第一項第十款、第一百零四條、民事訴訟法第九十五
    條、第七十八條，裁定如主文。
中　　華　　民　　國　　  九十一　　　年　　　四　　　月　　  十八　　　日
                               臺 北 高 等 行 政 法 院  第 六 庭
                                           審 判 長 法  官　林樹埔
           　　　　　　　　　　　　　　　　　　　　 法　官　闕銘富
           　　　　　　　　　　　　　　　　　　　　 法　官　曹瑞卿
右為正本係照原本作成。
如不服本裁定，應於送達後十日內向本院提出抗告狀（須按他造人數附繕本）。
中　　華　　民　　國　　  九十一　　　年　　　四　　　月　　  十八　　　日
            　　　　　　　　　　　　  　　    　    書記官  方偉皓
